# ias21困惑

提问人：liubin988513 时间：2012-02-18 17:22:51
48B On disposal of a subsidiary that includes a foreign operation, the cumulative amount of the exchange differences relating to that foreign operation that have been attributed to the non-controlling in terests shall be derecognised, but shall not be reclassified to profit or loss.
不太明白这个怎么处理。继续将少数股东权益享有的计入外币报表折算差额吗？我们国家好像没有这样规定吗。谢谢各位老师该贴已经同步到 liubin988513的微博

回答人：chenyiwei
回复 liubin988513 的帖子
作为境外经营的子公司的外币报表折算差额按股权比例计算应归属于少数股东的部分，在合并报表中是列报为少数股东权益的一部分，而没有被列报为外币报表折算差额。与少数股东权益的其他组成部分一样，当丧失对子公司的控制权时，这部分少数股东权益总是要被终止确认的，但是由于对少数股权而言并未发生实际交易，所以不转入损益（包括不会因此增加少数股东本期收益）。
这与处置子公司时对归属子公司的其他综合收益的处理遵循了同一原则。

回答人：chenyiwei
回复 liubin988513 的帖子
1 、关于丧失对原子公司控制权时，将原先归属母公司的全部其他综合收益均转入损益的规定，与解释 4 号规定一致，不存在差异。无论IFRS还是中国准则都要求此时将原先由母公司享有的其他综合收益（而不仅仅是对应于本次减持的股权比例的部分）结转入损益。
2 、丧失对合营企业的共同控制或者丧失对联营企业的重大影响时，IFRS也要求将其作为一项跨越会计处理界限的重大经济事项，与丧失对子公司的控制权按同一原则处理，但中国准则下没有此规定，所以存在差异。